# 新增业务，原商誉减值

提问人：cfshichunsheng 时间：2019-05-09 17:26:37
某上市公司 2016 年收购了A 公司，产生了大额商誉，A 公司主要经营 A1业务， 2018 年A1 业务萎缩，基本无收益；A公司原管理层（仍在 A公司任职）等开发出 A2业务，假设：（ 1 ）A1 和 A2 业务基本无联系，商誉是否发生减值；（ 2 ）A2业务是在 A1 业务客户的基础上开发出来的，商誉是否发生减值；谢谢

回答人：chenyiwei
1 、如果 A1和 A2 业务基本无联系，则因为原商誉系对应于 A1业务，故商誉发生减值。
2 、如果 A2 业务是在 A1 业务客户的基础上开发出来的，即 A2 业务使用了 A1 的资源，或者A1 有部分资源已经转移到 A2，则应考虑这一情况对商誉对应的资产组分摊的影响，采用系统、合理的基础将部分商誉归属于A2资产组，据此以调整后的商誉分配为基础进行商誉减值测试。